臺灣臺中地方法院刑事裁定
111年度撤緩字第158號
聲  請  人  臺灣臺中地方檢察署檢察官
受  刑  人  許勝田


上列聲請人因受刑人業務侵占案件（臺灣高等法院臺中分院108
年度上易字第895號），聲請撤銷緩刑之宣告，本院裁定如下：
    主    文
聲請駁回。
    理    由
一、聲請意旨略稱：受刑人許勝田因業務侵占案件，經臺灣高等
    法院臺中分院於民國108年12月26日以108年度上易字第895
    號判決判處有期徒刑9月，緩刑3年，並應向林文華支付新臺
    幣（下同）43萬元，於109年1月10日前給付1萬元，自109年
    2月起至110年12月10日止，於每月10日前各給付1萬5千元，
    自111年1月起至111年3月10日止，於每月10日前各給付2萬5
    千元，於108年12月16日確定（原聲請意旨誤植為109年1月1
    6日）。詎被告於111年6月23日經傳喚其攜帶清償證明至臺
    灣臺中地方檢察署，其表示目前僅清償23萬5,820元，尚餘2
    0餘萬元未為清償。在本件聲請撤銷緩刑宣告之前，該署於1
    11年6月28日收到受刑人許勝田、告訴人林文華具狀請求暫
    緩撤銷緩刑狀，並表示因新還款協議書履行期限已逾本案判
    決原定期限，經該署通知告訴人林文華到署確認其意願後，
    經其表示若無法延長緩刑期間，對其無法保障，即要聲請撤
    銷緩刑等語，另通知受刑人許勝田到署，其表示希望趕快工
    作還林文華錢等語。本件因已逾履行期間尚未完成，且經告
    訴人林文華聲請撤銷緩刑宣告，核已合於刑法第75條之1第1
    項第4款所定撤銷緩刑宣告之事由，爰依刑事訴訟法第476條
    之規定聲請撤銷緩刑宣告等語。
二、按受緩刑之宣告而有違反第74條第2項第1款至第8款所定負
    擔情節重大，足認原宣告之緩刑難收其預期效果，而有執行
    刑罰之必要者，得撤銷其宣告，刑法第75條之1第1項第4 款
    定有明文，而緩刑宣告是否撤銷，除須符合刑法第75條之1 
    第1 項各款要件外，係採裁量撤銷主義，賦予法院撤銷與否
    之權限，至於違反負擔情節是否重大，應斟酌緩刑期間命應
    遵守事項之達成與宣告緩刑之目的為綜合考量，非謂有違反
    負擔即逕予認定屬情節重大而應撤銷緩刑宣告，至於是否符
    合「足認原宣告之緩刑難收其預期效果，而有執行刑罰之必
    要」之審認標準，應由法院依職權本於合目的性之裁量，妥
    適審酌，此於立法理由中已為敘明。
三、經查：
  ㈠緩刑之宣告應撤銷者，由受刑人所在地或其最後住所地之地
    方法院檢察官聲請該法院裁定之，刑事訴訟法第476條定有
    明文，本件受刑人許勝田住所地係在臺中市新社區一情，有
    受刑人之個人戶籍資料（完整姓名）查詢結果附卷可稽，是
    本院有管轄權，合先敘明。
  ㈡受刑人許勝田因業務侵占案件，經臺灣高等法院臺中分院108
    年12月26日以108年度上易字第895號判決判處有期徒刑9月
    ，緩刑3年，並於108年12月26日確定在案，緩刑期間並應按
    月賠償告訴人款項，至全數清償完畢止，有上開案件之判決
    書、臺灣高等法院被告前案紀錄表在卷可稽，是受刑人受負
    有負擔之緩刑宣告乙節，首堪認定。
  ㈢按緩刑宣告，得斟酌情形，命犯罪行為人向被害人支付相當
    數額之財產或非財產上之損害賠償；如受緩刑之宣告而有違
    反前開所定負擔情節重大，足認原宣告之緩刑難收其預期效
    果，而有執行刑罰之必要者，得撤銷其宣告，刑法第74條第
    2項第3款、第75條之1第1項第4款分別定有明文。依立法理
    由所示，第74條第2項法院於緩刑期間內，得命犯罪行為人
    於緩刑期內應遵守之事項（如本件即係由受刑人向告訴人支
    付相當數額之損害賠償），並明定違反該條所定事項情節重
    大者，得撤銷其緩刑宣告，以期週延。至於所謂「情節重大
    」，係指：受判決人顯有履行負擔之可能，而隱匿或處分其
    財產、故意不履行、無正當事由拒絕履行或顯有逃匿之虞等
    情事而言，且本條採用裁量撤銷主義，賦與法院撤銷與否之
    權限，特於第一項規定實質要件為「足認原宣告之緩刑難收
    其預期效果，而有執行刑罰之必要」，供作審認之標準。
  ㈣本件受刑人依緩刑所附條件，應給付告訴人43萬元，迄聲請
    撤銷緩刑宣告時計算至111年6月23日已給付23萬5,820元，
    現尚餘19萬4,180元未按期給付，此有匯款單及存摺資料為
    憑。按受刑人總賠償金額為43萬元，尚餘19萬4,180元未為
    給付，未給付比例約為全數45%，觀諸受刑人並非自始即未
    為任何給付，過程中雖有應給付15,000元，然該月、次月僅
    給付7,000元、6,000元、9,000元，後接續即給付20,000元
    情事，顯然受刑人受制於當時之經濟能力，是給付數額多有
    變動，然此實與有資力之人推諉拖延時間，惡意不履行之情
    形不同。受刑人迄今雖尚餘19萬4,180元未按期給付，然是
    否符合上開法條所定「情節重大」、「足認原宣告之緩刑難
    收其預期效果，而有執行刑罰之必要」之實質要件，聲請人
    並未敘明有何具體事證，僅以告訴人林文華表示若受刑人無
    法於緩刑期內給付完成，希望撤銷緩刑宣告等語為據。然本
    件原判決緩刑所附條件，尚非不得以其他（如民事）法律途
    徑獲得解決，以本件緩刑期間應係於111年12月底到期，現
    迄該期限尚有5個月時間，而依受刑人既已給付23萬5,820元
    、尚欠19萬4,180元，其中5,000元係111年6月15日給付，顯
    然受刑人仍設法陸續還款中，是在此情況下，考量告訴人之
    權益，若現即撤銷緩刑宣告，受刑人勢必入監服刑，後續還
    款作業亦將無法進行，則告訴人所受損害恐無法再獲得賠償
    ，審酌此情，現今是否即刻有撤銷緩刑執行刑罰之必要，實
    有疑問。本院審酌前開各情，本件受刑人雖有19萬4,180元
    尚未支付，然緩刑期間係至111年12月底，尚有提供受刑人
    依約履行以填補告訴人損失之必要。此外，復查無其他證據
    足認原宣告之緩刑難收其預期效果，而有執行刑罰之必要，
    從而，聲請人聲請撤銷緩刑，非有理由，應予駁回。
四、綜上，聲請人雖依刑事訴訟法第476條、刑法第75條之1第 1
    項第4 款規定聲請撤銷受刑人本案緩刑之宣告，惟經本院審
    酌前開各情，尚難認受刑人原宣告之緩刑難收其預期效果，
    而有執行刑罰之必要，此外，卷存證據亦無其他可認受刑人
    本案緩刑宣告難收預期效果之積極事證。從而，聲請人聲請
    撤銷緩刑，尚有未洽，應予駁回。
五、依刑事訴訟法第220 條，裁定如主文。
中　　華　　民　　國　　111 　年　　8 　　月　　4 　　日
                  刑事第九庭    法  官  彭國能
以上正本證明與原本無異。
如不服本裁定，應於收受送達後5日內向本院提出抗告狀。（應
附繕本）
                                書記官  陳宇萱
中　　華　　民　　國　　111 　年　　8 　　月　　4 　　日